【裁判字號】    99,訴,900
【裁判日期】    990630
【裁判案由】    毒品危害防制條例
【裁判全文】
臺灣臺北地方法院刑事判決               99年度訴字第900號
公  訴  人  臺灣臺北地方法院檢察署檢察官
被      告  甲○○
上列被告因毒品危害防制條例案件，經檢察官提起公訴（99年度
撤緩偵字第215 號），於本院準備程序進行中，被告先就被訴事
實為有罪之陳述，經本院告以簡式審判之要旨，經當事人同意，
合議庭裁定由受命法官獨任進行簡式審判程序，判決如下：
    主  文
甲○○施用第一級毒品，累犯，處有期徒刑柒月。
    事  實
一、甲○○曾於民國97年5 月3 日施用第一級毒品海洛因之案件
    ，經本院以97年度毒聲字第538 號裁定送觀察、勒戒後，認
    有繼續施用毒品之傾向，再以97年度毒聲字第862 號裁定令
    入戒治處所強制戒治，嗣因強制戒治屆滿6 個月，經臺灣新
    店戒治所評估後，認無繼續強制戒治之必要，乃報請停止戒
    治，甲○○於98年7 月6 日釋放出所，並經臺灣臺北地方法
    院檢察署檢察官於98年8 月6 日以98年度戒毒偵字第185 號
    處分不起訴在案。甲○○又因犯竊盜案件，經本院以97年度
    簡字第3419號刑事簡易判決判處有期徒刑2 月，於97年10月
    6 日確定，甫於98年9 月5 日縮刑期滿執行完畢。詎甲○○
    仍不知警惕，明知海洛因係毒品危害防制條例第2 條第2 項
    第1 款所定之第一級毒品，未經許可不得持有、施用，竟仍
    基於施用第一級毒品之犯意，於98年9 月23日上午9 時許，
    在其友人位於臺北市○○○路某址住處內，以針筒注射靜脈
    方式施用第一級毒品海洛因1 次。嗣於翌日下午4 時許，經
    警盤查並經甲○○同意採尿送驗，鑑驗結果呈嗎啡、可待因
    陽性反應，始悉上情。
二、案經臺北市政府警察局萬華分局移請臺灣臺北地方法院檢察
    署檢察官偵查起訴，於本院準備程序進行中，甲○○先就被
    訴事實為有罪之陳述，經合議庭裁定由受命法官獨任進行簡
    式審判程序。
    理  由
一、前開犯罪事實，業據被告甲○○於檢察官偵訊時及本院訊問
    中坦承不諱（見98年度毒偵字第2982號卷第27頁、本院卷第
    16、19頁），被告為警查獲後所採集之尿液，經以氣相層析
    質譜儀檢驗結果，確呈嗎啡陽性反應，此有臺灣尖端先進生
    技醫藥股份有限公司濫用藥物檢驗報告附卷可考（見98年度
    毒偵字第2982號卷第8 頁），按海洛因經注射入人體後，約
    80％於24小時內自尿液中排出，尿液中能否驗出嗎啡陽性反
    應與其投與量、投與途徑、採尿時間、個人體質及檢驗方法
    之靈敏度有關，一般而言，人體代謝物嗎啡之平均可檢出時
    限約為26小時，業經行政院衛生署藥物食品檢驗局於81年9
    月8 日以藥檢字第81 14885號函示明確，為本院職務上所已
    知之事實。據此足認本案被告確於為警採尿前26小時內之某
    時（不含查獲後至採尿前之時間），有施用海洛因之犯行。
    綜上，堪認被告自白與事實相符，堪以採信。再查，被告曾
    於97年5 月3 日施用第一級毒品海洛因之案件，經本院以97
    年度毒聲字第538 號裁定送觀察、勒戒後，認有繼續施用毒
    品之傾向，再以97年度毒聲字第862 號裁定令入戒治處所強
    制戒治，嗣因強制戒治屆滿6 個月，經臺灣新店戒治所評估
    後，認無繼續強制戒治之必要，乃報請停止戒治，被告於98
    年7 月6 日釋放出所，並經臺灣臺北地方法院檢察署檢察官
    於98年8 月6 日以98年度戒毒偵字第185 號處分不起訴在案
    等情，有臺灣高等法院被告前案紀錄表附卷可參（見本院卷
    第5 至9 頁），是被告於前次強制戒治執行完畢釋放後，5
    年內再犯本件施用毒品之罪，依毒品危害防制條例第20條第
    3 項規定，無庸再送觀察勒戒或強制戒治，應逕科以刑罰處
    罰。綜上，本案事證明確，被告施用海洛因之犯行，洵堪認
    定，應予依法論罪科刑。
二、核被告所為，係犯毒品危害防制條例第10條第1 項施用第一
    級毒品罪。其持有第一級毒品之低度行為為施用毒品之高度
    行為所吸收，不另論罪。再查，被告曾因犯竊盜案件，經本
    院以97年度簡字第3419號刑事簡易判決判處有期徒刑2 月，
    於97年10月6 日確定，甫於98年9 月5 日縮刑期滿執行完畢
    等情，有前揭臺灣高等法院被告前案紀錄表附卷足參（見本
    院卷第5 至9 頁），是被告於前次徒刑之執行完畢後，5 年
    以內故意再犯本案有期徒刑以上之罪，為累犯，應依法加重
    其刑。爰審酌：被告曾因施用毒品而觸法，經觀察勒戒、強
    制戒治執行完畢，仍不知悔悟，且施用毒品非但戕害身心，
    亦可能危害社會秩序，損害非輕，惟念被告犯罪後坦承犯罪
    ，庭訊時態度尚可等一切情狀，量處如主文所示之刑，以示
    懲儆。
據上論斷，應依刑事訴訟法第273 條之1 第1 項、第299 條第1
項前段，毒品危害防制條例第10條第1 項，刑法第47條第1 項，
判決如主文。
本案經檢察官葉芳秀到庭執行職務。
中    華    民    國    99    年    6     月    30    日
                  刑事第六庭  法  官  林晏如
上正本與原本無異。
如不服本判決，應於判決送達後10日內，向本院提出上訴狀。
                              書記官  楊盈茹
中    華    民    國    99    年    7     月    1     日
附錄本案論罪科刑法條全文
毒品危害防制條例第10條
施用第一級毒品者，處6 月以上5 年以下有期徒刑。
施用第二級毒品者，處3 年以下有期徒刑。

司法院資訊處製作；財團法人民間司法改革基金會備份。
